【裁判字號】    91,上易,3405
【裁判日期】    920128
【裁判案由】    毒品危害防制條例
【裁判全文】
臺灣高等法院刑事判決                          九十一年度上易字第三四○五號
    上  訴  人  臺灣新竹地方法院檢察署檢察官
    被      告  甲○○  男  民.
右上訴人因被告違反毒品危害防制條例案件，不服臺灣新竹地方法院九十一年度易字
第六五四號，中華民國九十一年十一月八日第一審判決（起訴案號：臺灣新竹地方法
院檢察署九十一年度偵字第九○一號），提起上訴暨移送併辦（併辦案號：臺灣新竹
地方法院檢察署九十一年度毒偵字第一四四二、一二二五號），本院判決如左：
    主  文
原判決撤銷。
甲○○連續施用第二級毒品，累犯，處有期徒刑拾月。
扣案之第二級毒品安非他命壹小包（重零點參公克）沒收銷燬之。
    事  實
一、甲○○有多次違反麻醉藥品管理條例案件前科，前甫因違反毒品危害防制條例施
    用第二級毒品安非他命案件，經台灣新竹地方法院以八十七年度毒聲字第六○七
    號裁定送觀察勒戒後，認無繼續施用毒品之傾向，即由台灣新竹地方法院檢察署
    檢察官，於民國（以下同）八十七年十月三十日，以八十七年度偵字第五二二○
    號為不起訴處分確定後，其復因再違反毒品危害防制條例施用第二級毒品安非他
    命案件，經台灣桃園地方法院以八十八年度毒聲字第五八九二號裁定送觀察勒戒
    ，並認其有繼續施用毒品之傾向，台灣桃園地方法院再以八十八年度毒聲字第六
    三八二號裁定令其入戒治處所施以強制戒治，期間自八十八年十月二十八日起，
    嗣因其強制戒治已屆滿三個月且成效經評定為合格，該院再以八十九年度毒聲字
    第二一二○號裁定其自八十九年五月五日起停止戒治，所餘戒治期間付保護管束
    ，迄同年十月二十五日保護管束期滿止，期間未經撤銷停止戒治，同時該次二犯
    施用第二級毒品安非他命之犯行，亦經台灣桃園地方法院以八十八年度壢簡字第
    一二二五號判處有期徒刑六月，如易科罰金以三百元折算一日確定，於九十年六
    月十七日縮刑期滿，執行完畢。詎甲○○於出獄後，竟又另行起意，並基於概括
    之犯意，自九十年九月中旬某日起至九十一年九月二十六日止，在其位於新竹縣
    關西鎮○○里○鄰○○路十二之二號五樓之住處，以燒烤玻璃球吸食煙霧之方式
    ，連續多次施用第二級毒品安非他命，施用頻率約一至二日一次。嗣分別於九十
    年十二月十二日十時三十分許、九十一年九月二十六日十九時許，先後在桃園縣
    楊梅鎮○○○街三五六號前、甲○○上址住處，為警查獲情，並扣得第二級毒品
    安非他命一小包（重○點三公克）。
二、案經內政部警政署保安警察第二總隊第一大隊第四中隊報告台灣桃園地方法院檢
    察署檢察官呈請台灣高等法院檢察署檢察長令轉台灣新竹地方法院檢察署檢察官
    偵查起訴及移送併辦。
    理  由
一、右揭事實，業據上訴人即被告甲○○（以下稱被告），分別於偵查、原審及本院
    審理時坦承不諱。被告先後二次為警查獲後，經警採集其尿液，經送驗結果均呈
    甲基安非他命陽性反應，此有新竹市衛生局不法藥物尿液初步篩檢報告書、尿液
    送驗受檢人員真實姓名代號對照表、新竹縣警察局竹北分局列管毒品人口尿液檢
    體採集送驗紀錄表、昭信科技顧問股份有限公司濫用藥物陽性檢體檢驗報告各一
    份在卷可憑（參九十一年度毒偵字第八○號卷第十三頁、第十四頁、九十一年度
    毒偵字第一二二五號卷第四一頁、第四二頁）。此外，並有扣案之第二級毒品安
    非他命一小包（重○點三公克）可資佐證，堪認被告之自白與事實相符。本件事
    證已臻明確，被告犯行堪以認定。
二、查被告曾因施用第二級毒品安非他命經檢察官為不起訴處分（一犯），嗣又因施
    用安非他命經法院為強制戒治處分（二犯），有台灣新竹地方法院檢察署八十七
    年度偵字第五二二０號不起訴處分書、台灣桃園地方法院八十九年度毒聲字第二
    一二０號刑事裁定在卷可按（參九十一年度毒偵字第九０一號第十三、十四頁）
    ，被告竟又犯本件施用第二級毒品之犯行，為三犯，核其所為，係犯毒品危害防
    制條例第十條第二項之施用第二級毒品罪。被告施用第二級毒品安非他命前後之
    持有行為，應為其施用毒品之高度行為所吸收，不另論罪。又被告先後多次施用
    第二級毒品之犯行，時間緊接，所犯係犯罪構成要件相同之罪，顯係基於概括之
    犯意反覆為之，應依刑法第五十六條連續犯之規定論以一罪，並依法加重其刑。
    又被告曾因施用第二級毒品之案件，甫於九十年六月十七日因縮刑期滿而執行完
    畢出監，此有台灣新竹地方法院檢察署刑案資料查註紀錄表及本院被告全國前案
    紀錄表各一份在卷足參，其於受有期徒刑之執行完畢後五年以內再犯本件有期徒
    刑以上之罪，為累犯，依刑法第四十七條規定遞加重其刑。又檢察官移送併辦部
    分，因與右開事實欄所認定之犯罪事實具有連續犯之裁判上一罪關係，屬於同一
    案件，雖未經起訴，本院自得併案審理。
三、原審以被告施用第二級毒品罪，予以論罪科刑，固非無見，惟未及就併案部分予
    以審理，尚有未洽。公訴人上訴意旨以：被告自承其自九十年十一月間起至九十
    一年九月二十六日起，另有施用第二級毒品安非他命之犯行，此部分與原審認定
    之犯罪事實有連續犯之裁判上一罪之關係，應併予審判等語，提起上訴，為有理
    由，自應由本院予以撤銷改判。爰審酌被告一再沾染毒品，曾經不起訴處分，又
    經強制戒治，仍不知珍惜除罪及戒治之機會而再犯本罪及其犯罪後坦白承認，態
    度良好等一切情狀，量處如主文第二項所示之刑，以資警惕。扣案之第二級毒品
    安非他命一小包（重○點三公克），應依毒品危害防制條例第十八條第一項規定
    沒收銷燬之。
四、公訴意旨另以：被告自出獄後之九十年六月十七日起至右揭事實欄所載終止日之
    前一日止，另涉有連續施用第二級毒品安非他命之罪嫌。惟按犯罪事實應依證據
    認定之，無證據不得推定其犯罪事實，刑事訴訟法第一百五十四條定有明文。訊
    之被告則堅決否認有此部分之犯行，而觀諸檢察官公訴之意旨，復查無積極證據
    足資認定被告有公訴人所指之此部分犯行，揆之前開說明，應認不能證明此部分
    犯罪，因公訴意旨認此部分與前開有罪部分有連續犯之裁判上一罪關係，爰不另
    為無罪之諭知，附此敘明。
據上論斷，應依刑事訴訟法第三百六十九條第一項前段、第三百六十四條、第二百九
十九條第一項前段，毒品危害防制條例第十條第二項、第十八條第一項，刑法第十一
條前段、第五十六條、第四十七條，判決如主文。
本案經檢察官鄭富銘到庭執行職務。
中      華      民      國      九十二      年      一    月  二十八    日
                              臺灣高等法院刑事第二十庭
                                  審判長法  官  葉  麗  霞
                                        法  官  李  春  地
                                        法  官  鄧  振  球
右正本證明與原本無異。
不得上訴。
                                        書記官  洪  秋  帆
中      華      民      國    九十二    年      二      月      六      日
附錄：本案論罪科刑法條全文
毒品危害防制條例第十條
施用第一級毒品者，處六月以上五年以下有期徒刑。
施用第二級毒品者，處三年以下有期徒刑。


司法院資訊處製作；財團法人民間司法改革基金會備份。
